臺灣雲林地方法院刑事裁定
111年度聲字第240號
聲  請  人  
即  被  告  陳信愷



指定辯護人  本院公設辯護人郭雅琳  
上列聲請人即被告因違反毒品危害防制條例案件（本院111年度
訴字第135號），聲請具保停止羈押及解除禁止接見、通信，本
院裁定如下：
    主  文
陳信愷解除禁止接見、通信。
其餘聲請駁回。
    理  由
一、聲請意旨略以：聲請人即被告（下稱被告）陳信愷已於偵查
    及本院準備程序中坦承全部販賣及轉讓毒品犯行，並無勾串
    證人之必要，且被告先前係在戶籍地遭逮捕，亦無逃亡之虞
    。又因被告家中尚有祖母、父親需要他人照顧，願以新臺幣
    20萬元具保並限制住居，以替代羈押之執行，如認被告仍有
    繼續羈押之必要，則聲請解除禁止接見、通信之處分等語。
二、按被告及得為其輔佐之人或辯護人，得隨時具保，向法院聲
    請停止羈押，刑事訴訟法第110條第1項定有明文。次按法院
    對被告執行之羈押，本質上係為使訴訟程序得以順利進行或
    為保全證據或為保全對被告刑罰之執行之目的，而對被告所
    實施之剝奪人身自由之強制處分，是關於羈押與否之審查，
    其目的僅在判斷有無實施羈押強制處分之必要，並非認定被
    告有無犯罪之實體審判程序，故關於羈押之要件，無須經嚴
    格證明，以經釋明得以自由證明為已足；被告有無羈押之必
    要，法院僅須審查被告犯罪嫌疑是否重大、有無羈押原因、
    以及有無賴羈押以保全偵審或執行之必要，由法院就具體個
    案情節予以斟酌決定，如就客觀情事觀察，法院許可羈押之
    裁定，在目的與手段間之衡量並無明顯違反比例原則情形，
    即無違法或不當可言。至於被告是否成立犯罪，乃本案實體
    上應予判斷之問題，非法院裁定是否羈押之審查要件。
三、經查：
  ㈠本案被告因違反毒品危害防制條例案件，經臺灣雲林地方檢
    察署檢察官向本院提起公訴，由本院以111年度訴字第135號
    案件受理。經本院訊問後，認被告有刑事訴訟法第101條第1
    項第2、3款所定之羈押原因，且考量被告本案涉嫌販賣毒品
    之次數達3次，危害社會治安情節嚴重，應有羈押之必要，
    爰裁定自民國111年3月4日起予以羈押3月，並禁止接見、通
    信在案。
  ㈡被告固以前詞請求具保停止羈押，惟：
　⒈被告就本案涉嫌販賣第一、二級毒品及轉讓第一級毒品案件
    ，於偵查初始階段全盤否認犯行，嗣經承辦檢警依被告遭查
    扣之手機陸續追查被告販賣毒品之對象到案後，被告始改口
    坦承犯行，且依部分向被告買受毒品者所述，被告前曾表示
    日後若其因販賣毒品案件為警查緝，購毒者應向檢警諉稱係
    與被告合資購買毒品，而非向被告購入毒品，是由此已有事
    實足認被告就涉案情節有勾串證人之虞，而有刑事訴訟法第
    101條第1項第2款之羈押原因。另被告於102年間，曾因施用
    毒品案件，未遵期到庭應訊，而經本院發布通緝，有臺灣高
    等法院通緝紀錄表在卷可按（見本院卷第139頁），堪認被
    告曾有涉案逃亡情形，又被告本案所犯之販賣第一、二級毒
    品罪，係法定最輕本刑5年以上有期徒刑之重罪，衡諸常情
    ，重罪常伴有逃亡之高度可能，係趨吉避凶、脫免刑責之基
    本人性，是亦有相當理由足認被告有逃亡之虞，而具備刑事
    訴訟法第101條第1項第3款之羈押事由。再者，被告本次為
    警查獲販賣及轉讓第一、二級毒品時，同時遭查獲另持有槍
    枝及子彈，現由臺灣雲林地方檢察署檢察官偵查中，此有雲
    林縣警察局北港分局111年1月12日搜索、扣押筆錄暨扣押物
    品目錄表及臺灣高等法院被告前案紀錄表在卷可參，被告復
    於本院準備程序中表示希望本案能與其另犯之違反槍砲彈藥
    刀械管制條例案件合併審判等語，堪認被告所涉嫌之犯罪均
    非輕罪，日後可能經本院合併判處之刑期非短，基於畏罪避
    刑之考量，被告逃亡誘因顯然倍增。而被告可能逃亡之疑慮
    ，非因其泛稱本案係在戶籍地遭逮補，且其已坦承本案全部
    犯行云云即可當然排除。是聲請人所執情詞容非動搖本院受
    命法官以有事實足認被告有勾串證人之虞及有相當理由足認
    被告有逃亡之虞，而認具羈押之原因及必要性後所為羈押處
    分之理由。
　⒉被告雖另以希望能返家照顧祖母、父親為由，聲請具保停止
    羈押，惟刑事訴訟程序關於被告羈押之執行，係為確保國家
    司法權對犯罪之追訴處罰及保障社會安寧秩序而採取之必要
    手段，與受處分人個人自由及家庭生活機能之圓滿，難免衝
    突，不能兩全，在被告前述羈押原因經排除前，其空言表示
    欲返家照顧家人，及因其祖母、父親均未賺錢，也要交待弟
    弟拿錢回家云云，仍非本院審酌是否停止羈押之因素，自不
    足據為被告本件聲請具保停止羈押之正當理由。
　⒊又按法院認羈押之被告與外人之接見、通信及受授物件有足
    致其脫逃或湮滅、偽造、變造證據或勾串共犯或證人之虞者
    ，得依檢察官之聲請或依職權命禁止或扣押之，刑事訴訟法
    第105條第3項前段定有明文。本院審酌被告於準備程序中已
    坦承起訴書所載之全部犯罪事實，並就歷次毒品交易或轉讓
    毒品經過詳予說明，本院雖基於前述理由，仍認有羈押被告
    之原因及必要性，然認已無禁止其接見、通信之必要，爰自
    裁定日起解除其禁止接見、通信之處分。
　㈢綜上，被告原有刑事訴訟法第101條第1項第2、3款之羈押原
    因尚未消滅，且參諸目前卷證資料，尚無法以具保、責付、
    限制住居等其他對被告自由權利侵害較輕微之強制處分措施
    替代。經本院權衡後，為確保本案後續之審判、執行程序得
    以順利進行，認仍有繼續羈押被告（但不禁止接見、通信）
    之必要。此外，復查無刑事訴訟法第114條各款所列不得駁
    回聲請具保停止羈押之情形，故本件被告聲請具保停止羈押
    部分，為無理由，應予駁回。
四、依刑事訴訟法第220條規定，裁定如主文。 
中　　華　　民　　國　　111 　年　　3 　　月　　31　　日
                  刑事第三庭  審判長法  官  吳基華
                                    法  官  蔡美華
                                    法  官  蘇珈漪
以上正本證明與原本無異。
如不服本裁定，應於裁定送達後5日內向本院提出抗告狀。
                              書記官  曾百慶
中　　華　　民　　國　　111 　年　　3 　　月　　31　　日